【裁判字號】    90,易,187
【裁判日期】    900307
【裁判案由】    竊盜
【裁判全文】
臺灣臺中地方法院刑事判決                            九十年度易字第一八七號
    公  訴  人  台灣台中地方法院檢察署檢察官
    被      告  丙○○
                甲○○
右列被告因竊盜案件，經檢察官提起公訴（八十九年度偵字第一九八八四號）及移送
併辦（九十年度偵字第二四四七號、九十年度偵字第二六九二號），本院判決如左：
    主  文
丙○○共同攜帶兇器竊盜，處有期徒刑柒月。扣案之手套壹雙、手電筒壹支、起子壹
支，均沒收。
甲○○共同連續攜帶兇器竊盜，處有期徒刑壹年貳月。扣案之手套壹雙、手電筒壹支
、起子壹支，均沒收。
    事  實
一、甲○○前於民國八十五年間因強盜案件，經臺灣高等法院臺中分院判處有期徒刑
五年一月確定，指揮書執行完畢日期為九十一年九月四日，於八十九年二月四日
    假釋出監，詎其於假釋期間，仍不知悔改。甲○○因見設於台中市○○路○段四
    三九號之「東山國中」舊校區於八十八年九月二十一日集集大地震中毀損後，業
    已暫停使用，該處乏人看管，認有機可趁，竟基於意圖為自己不法所有之概括犯
    意，於(1)八十九年十二月九日十一時許，在台中市○○路六號橋下，向丙○○及
    、綽號「阿明」（真實姓名年籍不詳）之成年男子提議至上址「東山國中」校區
    內竊取該校之鋁門窗以供變賣，三人即基於共同不法所有之犯意聯絡，推由「阿
    明」於同年月十日晚間九點多騎乘機車搭載丙○○至「東山國中」，由「阿明」
    在外把風、丙○○則攜帶其所有之手套乙雙、手電筒及客觀上可供為凶器使用之
    起子各乙支進入該校竊取鋁門窗。嗣於翌日（即八十九年十二月十一日）凌晨零
    時二十分許，丙○○已竊得三個鋁門窗、仍繼續行竊之際，為蕭明星發現而報警
    當場查獲丙○○，並扣得上開供行竊用之手套乙雙、手電筒及起子各乙支，「阿
    明」則乘機逃逸。(2)九十年一月十六日十三時許，甲○○與乙○○（由臺灣臺中
    地方法院檢察署檢察官另案偵辦中）基於共同不法所有之犯意聯絡，二人相偕至
    上址「東山國中」舊校區一樓訓導處，由甲○○以在現場所撿拾、客觀上可供為
    凶器使用之螺絲起子乙支拆卸鋁門窗，乙○○則負責把風及接鋁門窗之方式，竊
    取該校之鋁門窗一片，正欲再拆卸第二片時為警當場查獲，並扣得上揭螺絲起子
    乙支。(3)九十年一月三十一日上午八時許，甲○○復至上址「東山國中」舊校區
    內，持客觀上可供為兇器使用之起子（未扣案）將該校家政教室及健康中心之鋁
    門窗拆下，將鋁門窗上之鋁框拆解，而竊得鋁條共一百十四條。嗣於九十年二月
    二日十五時許，甲○○騎乘機車載運上開竊得之鋁條，行經台中市○○區○○路
    一段、松竹路口為警查獲，並經警在其所騎乘之機車置物箱內扣得非供行竊用之
    十字起子兩支及扳手、Ｔ字套筒、鐵鎚各乙支。
二、案經台中市警察局第五分局報請臺灣臺中地方法院檢察署檢察官偵查起訴及移送
    併辦。
    理  由
一、訊據被告丙○○，就其有於右揭事實欄一之(1)所示之時、地竊取「東山國中」舊
    校區內之鋁門窗之事實，坦承不諱，核與證人蕭明星及「東山國中」技工陳義鏘
    於警訊中證述之情節相符。並有扣案手套乙雙、手電筒及起子各乙支及照片四幀
、贓物認領保管收據乙紙附卷可資佐證，被告丙○○之自白信與事實相符，堪予
    採信。
二、訊據被告甲○○固不諱言有如右揭事實欄一之(3)所示之竊盜犯行，惟矢口否認有
    右揭事實欄一之(1)、(2)所示之竊盜犯行，並辯稱：並不知道被告丙○○有去行竊
    ，被告丙○○犯案部分與伊無關；與乙○○去「東山國中」只是去走走，鋁門窗
    是別人拆下放在地上的云云。惟查，被告丙○○係因被告甲○○提議竊取鋁門窗
    變賣，方於如事實欄一之(1)所示時、地與「阿明」同往行竊，由被告丙○○及「
    阿明」下手竊取後，再交由被告甲○○及「阿明」去變賣，嗣變賣後將分五百元
    予被告丙○○等情，業據被告丙○○於警訊、偵查及本院審理中一再供述甚詳，
    被告甲○○所辯，要係事後卸責之詞，不足採信。又被告甲○○與乙○○於如事
    實欄一之(2)所示時、地相偕同往「東山國中」竊取鋁門窗之犯行部分，則為被告
    甲○○及乙○○於警訊、偵查中所坦承，互核二人所述亦相符合，且被告甲○○
    與乙○○係於竊得一片鋁門窗後、正著手行竊第二片鋁門窗時為警當場查獲，並
    扣得拆卸鋁門窗所用之工具起子乙支，被告甲○○有如事實欄一之(2)所示之竊盜
    犯行，委足認定，被告甲○○嗣於本院審理中，雖翻異前詞，改稱鋁門窗係別人
    拆下，伊與乙○○只是去走走云云，然倘該鋁門窗係他人拆卸行竊者，竊賊必會
    將其所竊得之物攜走，焉有留置現場供他人撿拾之理，被告甲○○所辯，亦不足
    採信。此外，被告甲○○之右揭竊盜犯行，復有扣案之手套乙雙、手電筒乙支、
    起子兩支、照片十幀、贓物認領保管收據三紙附卷可資佐證，並經證人即「東山
    國中」技工陳義鏘證述甚明，本案事證明確，被告甲○○右揭竊盜犯行，亦足認
    定。
三、按被告丙○○、甲○○持以行竊鋁門窗用之起子，可供為拆卸鋁門窗之用，客觀
    上自足供為兇器使用。核被告丙○○、甲○○所為，均係犯刑法第三百二十一條
    第一項第三款之攜帶兇器竊盜罪。被告丙○○與被告甲○○、綽號「阿明」之男
    子間就如事實欄一之(1)所示之竊盜犯行部分、被告甲○○與乙○○間就如事實欄
    一之(2)所示之竊盜犯行部分，各有犯意之聯絡，行為之分擔，均為共同正犯。被
    告甲○○先後三次竊盜犯行，時間緊接，犯罪手法相同，又係觸犯構成犯罪要件
    相同之罪名，顯係基於概括犯意而反覆為之，為連續犯，應依刑法第五十六條之
    規定，以一罪論，並加重其刑。公訴人雖僅就被告甲○○如事實欄一之(1)所示之
    竊盜犯行部分提起公訴，惟被告甲○○先後三次竊盜犯行，既構成連續犯，為裁
    判上一罪，基於審判不可分原則，自均為起訴效力所及，既經移送併辦，本院自
    應就其前開三次竊盜犯行併予審究。爰審酌被告甲○○前於八十五年間因強盜案
    件，經臺灣高等法院臺中分院判處有期徒刑五年一月確定，指揮書執行完畢日期
    為九十一年九月四日，於八十九年二月四日假釋出監（參卷附臺灣高等法院被告
    全國前案紀錄表），其尚在假釋中，竟不知警惕潔身自愛，復再犯案，於短短半
    個月餘之期間內，即行竊達三次之多，影響社會治安至鉅，且被告丙○○、甲○○行竊之手段，係以攜帶兇器之方式為之，於一般不特定人之人身安全具相當程
    度之潛在危險，並參酌被告丙○○、甲○○二人犯罪之動機、目的、犯罪所得、
    犯罪所生損害，及被告丙○○犯後坦承犯行，信已知所悔悟，被告甲○○則仍飭
    詞圖卸刑責，尚乏悛悔之心等一切情狀，分別量處如主文所示之刑。
四、扣案如事實欄一之(1)所示之手套乙雙、手電筒乙支及起子乙支，係被告丙○○所
    有，持以供行竊所用之物，業據被告丙○○供明在卷，應依刑法第三十八條第一
    項第二款之規定，宣告沒收。至另扣案如事實欄一之(2)所示之起子一支，被告甲○○與乙○○均否認為其所有，而細查卷內資料復查無其他積極證據足資證明該
    扣案之起子確係被告甲○○或乙○○所有；另被告甲○○於九十年二月二日十五
    時許為警查獲時，另經警在其所騎乘之機車置物箱內查扣如事實欄一之(3)所示之
    十字起子兩支及扳手、Ｔ字套筒、鐵鎚各乙支，均為被告甲○○所有，固據被告
    甲○○供明在卷，惟被告甲○○堅決否認係持該批工具行竊，按諸被告甲○○行
    竊之時間與為警查獲之時間，並非同日、同時，而依卷內證據資料，復無證據足
    資證明被告甲○○確係持該批工具行竊，故就如事實欄一之(2)、(3)所示之扣案工
    具部分，均不另為沒收之諭知，附此敘明。
據上論斷，應依刑事訴訟法第二百九十九條第一項前段，刑法二十八條、第五十六條
、第三百二十一條第一項第三款、第三十八條第一項第二款，判決如主文。
中      華      民      國      九十      年      三      月      七    日
                                    臺灣臺中地方法院刑事第二庭
                                        法  官  呂  麗  玉
右正本證明與原本無異。
如不服本判決，應於判決送達後十日內向本院提出上訴狀，上訴於臺灣高等法院臺中
分院( 須附繕本 )。
                                        書記官
中      華      民      國      九十      年      三      月      八    日
刑法第三百二十一條第一項第三款
犯竊盜罪而有左列情形之一者，處六月以上五年以下有期徒刑：
一、於夜間侵入住宅或有人居住之建築物、船艦，或隱匿其內而犯之者。
二、毀越門扇、牆垣或其他安全設備而犯之者。
三、攜帶兇器而犯之者。
四、結夥三人以上而犯之者。
五、乘火災、水災或其他災害之際而犯之者。
六、在車站或埠頭而犯之者。
前項之未遂犯罰之。


司法院資訊處製作；財團法人民間司法改革基金會備份。
